【裁判字號】    98,抗,128
【裁判日期】    980123
【裁判案由】    聲明異議
【裁判全文】
臺灣高等法院民事裁定                   98年度抗字第128號
    抗  告  人  乙○○
上列抗告人與相對人甲○○間因聲請取回提存物事件聲明異議，
對於中華民國97年11月28日臺灣板橋地方法院97度聲字第2477號
所為裁定提起抗告，本院裁定如下：
    主  文
抗告駁回。
抗告費用由抗告人負擔。
    理  由
一、本件抗告意旨略以：兩造間之本案訴訟即請求履行契約事件
    ，雖經最高法院裁定駁回伊之上訴而告確定，但伊已於法定
    期間內聲請再審。又兩造間另因損害賠償事件，現於臺灣臺
    北地方法院（下稱臺北地院）訴訟繫屬中（案列95年度建字
    第188號），難認假執行之本案判決已全部勝訴確定。原法
    院以相對人就假執行之本案判決已獲全部勝訴確定為由，准
    許相對人取回擔保金新臺幣（下同）39萬元，自有未合，爰
    提起抗告請求廢棄原裁定等語。
二、按擔保提存之提存人於提存後，有假執行之本案判決已全部
    勝訴確定之情形者，得聲請該管法院提存所返還提存物；依
    該事由聲請法院提存所返還提存物者，無庸法院裁定（提存
    法第18條第1項第1款、提存法施行細則第16條規定參照）。
    蓋因假執行所提供之擔保金，係備作賠償被告將來本案勝訴
    確定因該假執行不當所受損害之用，是原告就假執行之本案
    訴訟如獲得勝訴判決確定者，對被告而言，原告之取回因聲
    請假執行而供擔保之提存物，不致使被告發生損害，自得依
    提存法第18條第1項第1款規定，毋庸經由法院之裁定，逕向
    該管法院提存所聲請返還提存物。
三、經查本院92年度重上字第66號民事判決命抗告人應給付相對
    人305萬8,763元本息，兩造均提起上訴後經最高法院廢棄發
    回（案列94年度台上字第1512號），嗣本院94年度重上更(一)
    字第106號民事判決命抗告人應給付相對人414萬5,022元本
    息，相對人並執以於95年5月4日向原法院提存所提存39萬元
    （95年度存字第2405號提存書），復於95年6月7日向原法院
    提存所提存100萬元（95年度存字第2996號提存書）後，聲
    請假執行抗告人之財產。抗告人雖就前開判決不服而提起上
    訴，並經最高法院廢棄上開判決關於命抗告人給付部分後發
    回（案列95年度台上字第2946號），惟本院以96年度重上更
    (二)字第18號民事判決命抗告人應給付相對人414萬5,022元本
    息，並宣告於相對人供擔保138萬2,000元後得假執行。抗告
    人雖仍不服而提起上訴，然經最高法院裁定駁回上訴確定（
    案列97年度台上字第1164號），有上開判決、提存書影本在
    卷可稽（見97年度取字第4069號、95年度存字第2405號提存
    卷）。則據此足證相對人執本院94年度重上更(一)字第106號
    民事判決聲請假執行部分，其最終本案判決既已全部勝訴確
    定，抗告人並不因該假執行而受有損害，亦無就假執行所提
    供之擔保金取償以賠償損害之必要，從而依上說明，相對人
    請求返還原法院95年度存字第2405號一案所提存之擔保金39
    萬元，自屬有據。
四、抗告人雖辯稱：已就本案訴訟部分聲請再審，且兩造間損害
    賠償事件現由臺北地院以95年度建字第188號民事訴訟繫屬
    中，難認假執行之本案判決已全部勝訴確定云云，並提出民
    事聲請再審理由狀、民事再審理由續狀、臺北地院95年度建
    字第188號裁定為證（見本院卷第8至20頁）。惟抗告人於本
    案受敗訴判決確定後，另行提起上開再審之訴，在其就再審
    之訴獲得勝訴判決確定前，不得以其提起再審之訴，而主張
    相對人假執行之本案判決尚未全部勝訴確定。從而原裁定准
    相對人取回系爭原法院95年度存字第2405號所提存之擔保金
    39萬元，核無違誤，抗告意旨指摘原裁定不當，聲明廢棄，
    為無理由，應予駁回。
五、據上論結，本件抗告為無理由，爰裁定如主文。
中    華    民    國    98    年     1     月   23    日
                  民事第七庭
                        審判長法  官  鄭三源
                              法  官  王聖惠
                              法  官  邱  琦
正本係照原本作成。
本裁定除以適用法規顯有錯誤為理由，不得再抗告。如提起再抗
告，應於收受後10日內委任律師為代理人向本院提出再抗告狀。
並繳納再抗告費新台幣１千元。
中    華    民    國    98    年    1     月    23    日
                              書記官  廖艷莉


司法院資訊處製作；財團法人民間司法改革基金會備份。
